# 请教陈版，一个合并报表的奇葩疑问

提问人：threespring 时间：2020-02-24 08:05:35
非同一控制下合并报表，年末在①抵消长投和所有者权益②抵消投资收益和利润分配，①②之间有没有处理的次序问题呢？我觉得是在②中先计算出年末未分配利润，在①中抵消。请陈版指正谢谢

回答人：chenyiwei
没有特殊的先后顺序要求。无论哪笔分录先做，这两笔分录抵销期末未分配利润的数字都是要求勾稽的。在完成非同一控制下合并的首年，后一笔抵销分录中的“年初未分配利润”应为被收购方于购买日的未分配利润余额，不是其账面年初未分配利润。